# 注销子公司母公司层面账务处理问题

提问人：奥迪特 11 时间：2021-04-20 12:33:06
A公司前身为事业单位，于 2020 年完成转企改制，B公司为A公司全资子公司，准备在 21 年进行注销。一般的注销子公司时，母公司根据收到货币资金、固定资产等资产与长期股权投资差额确认投资收益处理。但是A公司在改制时，对B公司的长期股权投资有评估增值，增值部分计入资本公积，这部分资本公积依据财政批复文件转增资本金。我的疑问是，当注销子公司B公司的时候，母公司对B公司的长期股权投资中增值部分如何处理？
我认为，由于增值部分已经转增资本金，该部分应该调整未分配利润，而非确认投资收益，这样处理是否合适？

回答人：chenyiwei
基本可以这样理解。但是，由于“A公司在改制时，对B公司的长期股权投资有评估增值，增值部分计入资本公积，这部分资本公积依据财政批复文件转增资本金”，账面上应该已经没有与对子公司的评估增值相关的资本公积？